臺灣臺中地方法院刑事判決
111年度金訴字第235號
公  訴  人  臺灣臺中地方檢察署檢察官
被      告  潘郡彥




            詹強笙


            劉浚毅


            徐凰書



            許志盛


                    （現另案於法務部○○○○○○○○羈押中）
上列被告等因詐欺等案件，經檢察官追加起訴（110年度偵字第1
1230、25399、26269、26651號），本院判決如下：
    主  文
本件公訴不受理。
    理  由
一、追加起訴意旨略以：
　㈠被告潘俊彥、詹強笙、劉浚毅、暱稱「海」之被告徐凰書、
    被告許志盛（下均逕稱其名）於民國110年間某時，基於參
    與三人以上以實施詐欺取財犯罪所組成具有持續性或牟利性
    之有結構性組織之犯意，加入真實姓名年籍不詳之成年男子
    所屬之詐欺組織犯罪集團，徐凰書負責指揮取簿手劉浚毅領
    取供詐騙使用之銀行存簿及提款卡，劉浚毅領得前開提款卡
    等物後交付與收簿手詹強笙，詹強笙再將提款卡交付與潘俊
    彥提領贓款，潘俊彥提領贓款後，按「魯夫」指示將款項交
    付與許志盛。
　㈡潘郡彥、詹強笙、劉浚毅、徐凰書、許志盛及詐欺集團成員
    間，共同基於3人以上詐欺取財與洗錢之犯意聯絡，由詐欺
    集團成員分別向附表一所示之黃聖強等人，以附表一所示之
    方式詐騙後，致使附表一所示之黃聖強等人陷於錯誤而匯款
    至附表一所示之銀行帳號後，劉浚毅依徐凰書指示取得附表
    一之銀行帳戶提款卡後交付與潘郡彥，潘郡彥按「魯夫」之
    指示，於附表一所示之時間、地點，提領款項後，潘郡彥於
    110年3月8日22時58分許、同年月18日18時25分許，在臺中
    市○○區○○路0段000○00號家樂福青海店，及於不詳時間在家
    樂福青海店或臺中市西屯區河南路麥當勞，將附表一所提領
    款項交付與許志盛；110年3月19日領取之款項於不詳時間、
    地點交付與詹強笙。
　㈢詹強笙、劉浚毅、徐凰書及詐欺集團成員間，共同基於3人以
    上詐欺取財與洗錢之犯意聯絡，1.由詐欺集團成員於不詳時
    間、地點，於臉書網站刊登貸款廣告，王文賢於同年3月16
    日見前開廣告後，即按其上訊息加入LINE通訊軟體，與詐欺
    集團之暱稱「幫幫貸紀專員」之人聯繫貸款事宜，「紀專員
    」向王文賢謊稱需提供銀行帳戶等語，致使王文賢陷於錯誤
    ，於同年月17日23時21分許，將自己所有之中國信託銀行高
    雄分行，帳號000000000000號存簿及提款卡之包裹（貨單編
    號：Z00000000000號）寄至臺中市○○區○○路000號統一便利
    商店，後始知受騙上當。2.詐欺集團成員於同年3月17日12
    時許，偽以主任檢察官名義撥打電話與吳美蓮，謊稱吳美蓮
    涉嫌洗錢罪嫌，需將存簿及提款交由檢察官處理等語，致使
    吳美蓮陷於錯誤，於同日12時7分許，將自己所有之第一銀
    行帳號00000000000號、礁溪郵局帳號00000000000000號、
    合作金庫銀行礁溪分行，帳號0000000000000號提款卡及存
    簿之包裹（貨單編號：Z00000000000000號）寄至臺中市○○
    區○○○街000號統一便利商店精中門市，後始知受騙上當。
　㈣⒈劉浚毅接獲「海」徐凰書之指示，騎乘車牌號碼000-000號
    普通重型機車，於110年3月19日9時6分許至臺中市○○區○○○
    街000號統一便利商店精中門市，領取內有吳美蓮之第一銀
    行、合作金庫銀行、礁溪郵局提款卡及存簿之包裹（貨單編
    號：Z00000000000000號）；於同日9時40分許，至臺中市○○
    區○○路000號統一便利商店賢和門市，領取內有王文賢之中
    國信託銀行、郵局存簿及提款卡之包裹（貨單編號：Z00000
    000000號），於同日某時至臺中市北區進化路205巷將前開
    包裹交付與詹強笙。⒉詐欺集團取得前開王文賢及吳美蓮之
    銀行存簿、提款卡後，隨即向附表二所示之陳賢佑等人施用
    附表二所示之詐術，致使陳賢佑等人陷於錯誤而匯款至王文
    賢之中國信託銀行帳戶內。⒊後詹強笙按「魯夫」之指示，
    欲將前開提款卡等物交付與潘郡彥，潘郡彥配合警方查緝詐
    欺共犯而依約前往，於同日14時許，詹強笙在臺中市東區進
    化路205巷將前開提款卡交付與潘郡彥時為警當場查獲，並
    扣得吳美蓮第一銀行、礁溪郵局之存簿、提款卡；王文賢中
    國信託銀行之存簿、提款卡。潘郡彥配合警方將王文賢之中
    國信託銀行帳戶內提領12萬元後扣押在案。因認被告5人均
    涉犯組織犯罪防制條例第3條第1項後段之參與犯罪組織、刑
    法第339條之4第1項第2款加重詐欺取財、洗錢防制法第2條
    第2款、第14條第1項之隱匿、掩飾特定犯罪所得去向、所在
    之洗錢等罪嫌等語。
二、按於第一審辯論終結前，得就與本案相牽連之犯罪或本罪之
    誣告罪，追加起訴，刑事訴訟法第265條第1項定有明文。又
    起訴之程式違背規定者，應諭知不受理之判決，並得不經言
    詞辯論為之，同法第303條第1款、第307條亦有明文。再按
    追加起訴，係就與已經起訴之案件、無單一性不可分關係之
    相牽連犯罪（指刑事訴訟法第7條所列案件），在原起訴案
    件第一審辯論終結前，藉原訴之便而加提獨立之新訴，俾與
    原起訴案件合併審判，以收訴訟經濟之效。故起訴之追加，
    須於第一審辯論終結前始得為之，此為追加起訴時間上之限
    制，不論以書面或言詞追加起訴，均無不同。違反上開之規
    定而追加起訴者，顯屬不合，其追加起訴之程序違背規定，
    應諭知不受理之判決（最高法院100年度台上字1738號、100
    年度台非字第107號、99年度台上字第8049號判決參照）。
三、查，檢察官以被告5人所犯本案與本院110年度金訴字第812
    號潘郡彥詐欺案件（下稱前案），為一人犯數罪之相牽連案
    件，而依刑事訴訟法第265條第1項之規定追加起訴，該案於
    111年2月10日繫屬本院，有臺灣臺中地方檢察署111年2月10
    日中檢謀平110偵11230字第1119013579號函文暨其上本院收
    文戳章附卷可憑（見本院卷第7頁），惟潘郡彥所涉前案業
    經本院於111年1月20日言詞辯論終結，有本院110年度金訴
    字第812號案件111年1月20日刑事案件報到單及簡式審判筆
    錄附卷可稽（見本院卷第60至66頁），是以，檢察官於前案
    第一審言詞辯論終結後始行追加起訴，揆諸上開說明，本件
    追加起訴之程序違背規定，且無從補正，爰不經言詞辯論，
    諭知不受理之判決。
據上論斷，應依刑事訴訟法第303條第1款、第307條，判決如主
文。
本案經檢察官鄒千芝追加起訴。　　　　　　　　　　
中　　華　　民　　國　　111 　年　　2 　　月　　25　　日
                  刑事第八庭  審判長法  官  高思大
　　　　　　　　　                  法  官  王靖茹
　　　　　　　　　  　 　　　　　 　法  官  陳鈴香
以上正本證明與原本無異。
如不服本判決應於收受送達後20日內向本院提出上訴書狀，並應
敘述具體理由；其未敘述上訴之理由者，應於上訴期間屆滿後20
日內向本院補提理由書（均須按他造當事人之人數附繕本）「切
勿逕送上級法院」。
告訴人或被害人如不服判決，應備理由具狀向檢察官請求上訴，
上訴期間之計算，以檢察官收受判決正本之日起算。
                                    書記官  陳科維
中　　華　　民　　國　　111 　年　　2 　　月　　25　　日
附表一
編號  被害人 詐騙方式 匯入帳號、金額 提領時間/地點/金額 1. 黃聖強 （提出告訴）11230卷第257頁至259頁） 詐欺集團成員偽以西堤餐廳員工撥打電話與黃聖強，謊稱因操作錯誤致使儲值3萬元匯入其他人名義，會請花旗銀行人員協助取回前開款項等語，再偽以花旗銀行行員撥打電話與黃聖強，謊稱按其指示操作網路銀行用以刷退3萬元而匯款49989元及43017元，後始知受騙上當。 徐恁舜左營福山郵局，帳號00000000000000號 49986元 43017元 1.110年3月8日17時56分01秒/臺中市○○區○○路0段000號臺中逢甲郵局/5萬 2.同日18時11分40秒/臺中市○○區○○路0段000號臺中西屯郵局/4萬5千元 3.同日18時25分48 秒/臺中市○○區○○路0段00號臺何厝郵局/3萬9千元 2. 林邱盛 （提出告訴） 詐騙集團於110年3月8日17時55撥打電話與林邱盛，謊稱誤刷餐券，需按其指示操作退款等語，致使林邱盛陷於而按其指示操作而匯款。 同上帳戶 41989元 同上 3. 游詠婷 (提出告訴) 詐騙集團於110年3月8日20時40撥打電話與游詠婷，謊稱誤刷儲值金，需按其指示操作退款等語，致使游詠婷陷於而按其指示操作而匯款。 徐恁舜所有中國信託銀行000000000000號帳戶 2萬9986元、3萬元、3萬元、2萬9989元、3萬元、2萬9980元、2萬8000元 1.110年3月8日2時53分51秒、55分22秒/臺中市○○區○○路0段000號中國信託銀行黎明分行/4萬5000元、17654元 2.同日21時12分42 秒/臺中市○○區○○街00號統一逢美店/3萬元 3.同日21時33分53秒/臺中市○○區○○路000號統一宸騰店/28000元 4.同年3月9日0時34分、35分/臺中市○○區○○路000號統一便利商店/6萬、3萬 5.同年3月9日零時58分/臺中市○○區○○○道0段000號統一便利商店港惠店/3萬元    徐恁舜玉山銀行，帳號000000000000000號 29985元 1.110年3月8日21時48分32秒/臺中市○○區○○路0段000000號家樂福青海店/2萬元 2.同日21時56分3秒、39秒/臺中市○○區○○路0段000號三信商銀西屯分行/2萬、2萬 3.同日22時6分19秒/臺中市○○區○○路0段000號全家臺中儷晶店/2萬元 4.同日22時22分42秒、23分53秒/臺中市○○區○○路0段00號，中國信託銀行市政分行/2萬、2萬 5.同日22時32分58秒/臺中市○○區○路0段0000號國泰世華銀行逢甲分行/1萬9000元 4. 劉素芬（提出告訴） 詐欺集團成員於110年3月8日偽以王品餐廳員工及銀行行員等身份，撥打電話與劉素芬，謊稱將劉素芬資料輸入錯誤，儲值2萬元多會費，若欲取消需按其指示匯款，致使林柏元陷於錯誤而而匯款，後始知受騙上當。 徐恁舜所有中國信託銀行000000000000號帳戶 15078元 1.110年3月8日20時53分51秒、55分22秒/臺中市○○區○○路0段000號中國信託銀行黎明分行/4萬5000元、17654元 2.同日21時12分42秒/臺中市○○區○○街00號統一逢美店/3萬元 3.同日21時33分53秒/臺中市○○區○○路000號統一宸騰店/28000元 4.同年3月9日0時34分、35分/臺中市○○區○○路000號統一便利商店/6萬、3萬 5.同年3月9日零時58分/臺中市○○區○○○道0段000號統一便利商店港惠店/3萬元 5. 王淑盈（提出告訴)  詐欺集團成員於110年3月8日偽以西堤餐廳員工及銀行行員等身份，撥打電話與王淑盈，謊稱將資料輸入錯誤，會影響權益，若欲取消需按其指示操作網路銀行，致使林王淑盈陷於錯誤而按其指示操作，後始知受騙上當。 徐恁舜玉山銀行，帳號000000000000000號 99987元 同游詠婷之徐恁舜玉山銀行部分之提領情形。 6. 王昶閔 (提出告訴) 同王淑盈之詐騙方式。 徐恁舜玉山銀行，帳號000000000000000號 19987元 同游詠婷之徐恁舜玉山銀行部分之提領情形。 7. 李孟庭 （提出告訴） 詐騙集團於110年3月18日16時25分撥打電話與李孟庭，謊稱飯店訂房系統出現錯誤，需取消設定等語，致使李孟庭陷於而按其指示操作而匯款 陳姿穎臺中敦化路郵局，帳號00000000000000號 28039元  1.110年3月18日17時2分/臺中市○○區○○路0段00號臺中何厝郵局/6萬 2.同日17時11分/臺中市○○區○○路0段00○00號統一便利商店西屯重慶店/2萬 3.同日17時20分/臺中市○○區○○路00號全家便利商店/1萬4千元 4.同日17時41分/臺中市○○區○○路000000號家樂福青海店/2萬、1萬2千、7000元 8. 宋美誼 （提出告訴)  詐騙集團於110年3月18日16時3分撥打電話與宋美誼，謊稱飯店訂房系統出現錯誤，需按其指示操作退款等語，致使宋美誼陷於而按其指示操作而匯款。 同上帳戶 17998元 19989元  9. 柯軍安 （提出告訴） 詐騙集團於110年3月18日16時18分撥打電話與宋美誼，謊稱飯店訂房系統出現錯誤，需按其指示操作退款等語，致使柯軍安陷於而按其指示操作而匯款。 同上帳戶 17123元  10. 黃昀（提出告訴） 詐騙集團於110年3月18日16時撥打電話與黃昀，謊稱飯店訂房系統出現錯誤，需取消設定等語，致使李孟庭陷於而按其指示操作而匯款 同上帳戶 11111元  11. 潘欣儀 （提出告訴） 詐騙集團於110年3月18日16時58分撥打電話與潘欣儀，謊稱飯店訂房系統出現錯誤，需取消設定等語，致使潘欣儀陷於而按其指示操作而匯款 同上帳戶 11123元 1.110年3月18日17時41分48秒、42分40秒/臺中市○○區○○路000000號家樂福青海店/2萬、1萬2千元 2.同日17時47分38秒/臺中市○○區○○路00號1樓全家臺中上石店/7000元 12. 李威寰 （提出告訴） 詐騙集團於110年3月18日16時27分撥打電話與李威寰，謊稱飯店訂房系統出現錯誤，需取消設定等語，致使李威寰陷於而按其指示操作而匯款 同上帳戶 20987元 同上 13. 李鑑洲 詐騙集團於110年3月18日16時27分撥打電話與李威寰，謊稱飯店訂房系統出現錯誤，需取消設定等語，致使李威寰陷於而按其指示操作而匯款 同上帳戶 6998元 同上 14. 藍夙儀 （提出告訴） 詐欺集團成員於110年3月6日偽以西堤餐廳員工及銀行行員等身份，撥打電話與藍夙儀，謊稱將藍夙儀身份誤植為團體，有10筆訂單自信用卡扣除，若欲取消需按其指示操作網路銀行，致使藍夙儀陷於錯誤而按其指示操作而匯款，後始知受騙上當。 施綺雯鹿港彰濱郵局，帳號00000000000000000號，99986元、30085元、20190元（含手續費） 1.110年3月6日17時15分54秒/臺中市○○區○○街00號統一超商逢美店/2萬元 2.同日17時19分11秒/臺中市○○區○○街00號全家臺中福美店/2萬元 3.同日17時22分28秒/臺中市○○區○○路000號統一超商西苑店/2萬元 4.同日17時28分2秒、29分0秒、30分27秒、31分22秒/臺中市○○區○○路0號合作金庫銀行水湳分行/2萬、2萬、2萬、2萬 5.同日17時35分22秒/臺中市○○區○○街000號統一超商逢吉店/1萬元 15. 鄭宇廷 （提出告訴）  詐欺集團成員於110年3月6日偽以西堤餐廳員工及銀行行員等身份，撥打電話與鄭宇廷，謊稱將鄭宇廷資料輸入錯誤會有10筆預扣款，若欲取消需按其指示匯款，致使鄭宇廷陷於錯誤而而匯款，後始知受騙上當。 施綺雯台新銀行，帳號 00000000000000000帳戶 99987元 1.110年3月8日17時54分56秒/臺中市○○區○○街000號統一逢美店/2萬元 2.同日18時4分2秒/臺中市○○區○○路000號統一福星店/2萬 3.同日18時8分45秒/臺中市○○區○○路0段000號OK商店臺中福上店/2萬 4.同日18時11分35秒/臺中市○○區○○路00號萊爾富臺中中河店/2萬及轉帳5萬元 5.同日18時17分30秒/臺中市○○區○○路000號全家金福星店/1萬元 16. 林柏元 (提出告訴) 詐欺集團成員於110年3月6日偽以西堤餐廳員工及銀行行員等身份，撥打電話與林柏元，謊稱將林柏元資料輸入為尊貴會員，每月多扣2萬元多會費，若欲取消需按其指示匯款，致使林柏元陷於錯誤而而匯款，後始知受騙上當。 施綺雯台新銀行，帳號 00000000000000000帳戶 49985元   同鄭宇廷部分    張政凱新光商業銀行0000000000000000號 3萬、3萬、1萬 1.110年3月6日20時24分、25分/臺中市○○區○○路000號全家便利商店朝富店/2萬、2萬 2.同日20時35分2秒/臺中市○○區○○路0段00000號統一新西屯店/2萬 3.同日20時40分49秒/臺中市○○區○○路000號統一福星店/2萬 4.同日20時43分14秒/臺中市○○區○○路000號全家金福星店/2萬元 5.同日21時15分/臺中市○○區○○路0段00000號統一便利商店大都會店/2萬 17. 楊志傑 （提出告訴） 詐欺集團成員於110年3月6日偽以西堤餐廳員工及銀行行員等身份，撥打電話與林柏元，謊稱將林柏元資料輸入為尊貴會員，每月多扣2萬元多會費，若欲取消需按其指示匯款，致使林柏元陷於錯誤而而匯款，後始知受騙上當。 張政凱新光商業銀行0000000000000000號 1萬9989元 同林柏元之張凱新部分 18 陳靖倫 詐欺集團成員於110年3月17日18時41分，偽以旅店人員撥打電話與陳靖倫，謊稱訂購2間房間，誤植為10間等語，後再偽以銀行行員撥打電話與陳靖倫，若欲取消需按其指示匯款至銀行帳戶內等語，致使陳靖倫陷於錯誤而匯款，後始知受騙上當。 賴佑姍中國信託銀行，帳號：000000000000號帳戶 2萬9985元、3萬元 110年3月17日19時46分、48分/在臺中市○○區○○路000號統一便利商店歐風店/3萬、3萬元。 
附表二（110年度偵字第11230號）
1. 陳賢佑 (提出告訴) 詐騙集團於110年3月19日19時54分偽以旭日文旅員工撥打電話與陳賢佑，謊稱系統出錯而輸入訂購團體房等語，再偽以銀行行員撥打電話與陳賢佑謊稱辦理取消訂房，然線上取消會開啟到個資，導致駭客入侵，需至銀行提款後存入等語，致使陳賢佑陷於錯誤而按其指示而匯款。 王文賢之中國信託銀行0000000000000000號 3萬、3萬  潘俊彥（以下4次提領均為配合警方辦案） 1.於110年3月19日21時27分，在臺中市○○區○○路0段00號統一超商甘肅門市提領2萬9千元 2.同日21時46分，在臺中市○○區○○路000號統一超商大茂門市，提領6萬元 3.同日22時16分許，在臺中市○區○○路0段00號統一超商文心門市，提領2萬2000元 4.同日23時10分、11分、12分許，在臺中市○○區○○路0段00號全家超商臺中惠安店，提領3000元、3000元、3000元，共12萬元交由警方扣案。 2. 梁展勳 (提出告訴) 詐騙集團於110年3月19日21時58分撥打電話與梁展勳，謊稱飯店訂房系統出現錯誤，需以網路轉帳方式解除設定等語，致使梁展勳陷於而按其指示操作而匯款。 同上帳戶 21039元 同上 3. 姜迦晶 (提出告訴) 詐騙集團於110年3月19日19時22分撥打電話與姜迦晶，謊稱系統出錯取消訂房，需按其指示操作取消等語，致使姜迦晶陷於錯誤按其指示操作操作而匯款。 同上帳戶 30189元 同上